【裁判字號】    92,交抗,608
【裁判日期】    920619
【裁判案由】    違反道路交通管理處罰條例
【裁判全文】
臺灣高等法院交通事件裁定                        九十二年度交抗字第六０八號
    抗  告  人
    即受處分人  甲○○
右抗告人因違反道路交通管理處罰條例案件，不服臺灣臺北地方法院九十二年度交聲
字第五五七號，中華民國九十二年五月二十八日所為裁定（原處分案號：台北市交通
事件裁決所九十二年四月三日北市裁三字第駕裁二二─ＡＢＹ八四八五０三號），提
起抗告，本院裁定如左：
    主  文
抗告駁回。
    理  由
一、按汽車駕駛人轉彎時，在多車道左轉彎，不先駛入內側車道者，處銀元二百元以
    上六百元以下（即新台幣六百元以上一千八百元以下）之罰鍰；另汽車駕駛人，
    有違反道路交通管理處罰條例第四十八條情形者，除依原條款處罰鍰外，並記違
    規點數一點，道路交通管理處罰條例第四十八條第四款及第六十三條第一項第一
    款分別定有明文。是行為人如係駕駛汽車於多車道左轉彎時不依規定先駛入內側
    車道而為警舉發，於舉發通知單上所載之應到案日期前到案聽候裁決，經處罰機
    關調查後仍認定其有上開違規行為者，依違反道路交通管理事件統一裁罰基準及
    處理細則第四十四條第一項及違反道路交通管理事件統一裁罰基準表（以下稱基
    準表）之規定，應對該行為人處以六百元之罰鍰，並記違規點數一點。
二、原裁定以：本件受處分人即異議人甲○○於民國九十二年一月二十日十七時二十
    五分許，駕駛陳甫育所有之車號為ＡＢ─三三八五號自用小客車，行經台北市○
    ○路與水源路路口，於多車道左轉彎時未依規定先駛入內側車道，而與行駛於內
    側車道進行左轉彎之由案外人劉家發所駕駛之車號為五Ｎ─三九三八號自用小客
    車發生擦撞，適經台北市政府警察局中正第二分局交通分隊員警楊福財據報前往
    處理，嗣經警研判分析肇事責任，而以受處分人有前揭違反道路交通管理處罰條
    例第四十八條第四款規定之行為掣單舉發，嗣將前開舉發通知單送達於受處分人
    ，經受處分人於舉發通知單所載應到案日期（即九十二年三月十三日）前向原處
    分機關提出申訴，並告以受處分人即為實際之汽車駕駛人，案經原處分機關即台
    北市交通事件裁決所函請舉發單位即台北市政府警察局中正第二分局調查，因認
    受處分人確有前開違規行為，原處分機關乃以「在多車道左轉彎，不先駛入內側
    車道」之違規事實，並依道路交通管理處罰條例第四十八條第四款、第六十三條
    第一項第一款、違反道路交通管理事件統一裁罰基準及處理細則第四十四條第一
    項及基準表之規定，於九十二年四月三日裁處受處分人罰鍰六百元，並記違規點
    數一點等事實，此有台北市政府警察局舉發違反道路交通管理事件通知單通知聯
    （北市警交大字第ＡＢＹ八四八五０三號）、台北市政府警察局中正第二分局九
    十二年三月二十七日北市警中正二分交字第０九二六０八二四八００號函、陳述
    意見書、台北市交通事件裁決所違反道路交通管理事件之北市裁三字第駕裁二二
    ─ＡＢＹ八四八五０三號裁決書等影本在卷可稽，受處分人確有於前揭時間駕駛
    上開車輛在多車道左轉彎之際未先駛入內側車道之行為，自屬違反道路交通管理
    處罰條例第四十八條第四款之規定，而受處舉發通知單上所載應到案日期（即九
    十二年三月十三日）前向原處分機關提出申訴，是原處分機關依道路交通管理處
    罰條例第四十八條第四款、第六十三條第一項第一款、違反道路交通管理事件統
    一裁罰基準及處理細則第四十四條第一項及前揭基準表之規定裁處受處分人罰鍰
    六百元，並記違規點數一點，於法有據。本件受處分人指摘原處分不當，為無理
    由，予以駁回。
三、抗告人固不否認其有於前揭時地駕駛上開車輛於多車道之中間車道進行左轉而與
    他車發生擦撞之事實，然矢口否認有何違反道路交通管理處罰條例之行為，辯稱
    ：其於前揭違規時間所行駛之車道，繪有左轉箭頭之標線，且為該路口執勤員警
    之勤務行為所成之慣例云云。經查：師大路水源路交岔路口東往西方向計有三線
    車道，於九十二年一月二十日之車道標線繪製情形，內側車道繪有二組左轉箭頭
    指向線，中間車道繪有二組直行箭頭指向線，外側車道則繪有二組直行及右轉箭
    頭指向線乙情，業經證人即舉發員警楊福財於九十二年五月十二日具狀陳明在卷
    ，並有台北市交通管制工程處九十二年五月十九日北市交工規字第０九二三一四
    七八七００號函在卷可稽；而上開時地之執勤員警並無指揮師大路第二車道車輛
    左轉之情形，亦有台北市政府警察局中正第二分局九十二年三月二十七日北市警
    中正二分交字第０九二六０八二四八００號函在卷可稽，足見抗告人上開所辯，
    顯與事實不符，不足採信。本件事證明確，抗告人前開違規行為，應堪認定。原
    審駁回聲明異議，經核並無違誤，抗告意旨仍執己意指摘原裁定不當，自無理由
    ，應予駁回。
四、據上論結，應依道路交通案件處理辦法第二十六條，刑事訴訟法第四百十二條，
    裁定如主文。
中      華      民      國    九十二    年      六      月     十九     日
                              臺灣高等法院交通法庭
                                  審判長法  官  溫  耀  源
                                        法  官  何  菁  莪
                                        法  官  邱  同  印
右正本證明與原本無異。
不得再抗告。
                                        書記官  莊  昭  樹
中      華      民      國    九十二    年      六      月     十九     日


司法院資訊處製作；財團法人民間司法改革基金會備份。
